【裁判字號】    98,上訴,826
【裁判日期】    980709
【裁判案由】    違反毒品危害防制條例
【裁判全文】
臺灣高等法院高雄分院刑事判決         98年度上訴字第826號
上  訴  人  臺灣高雄地方法院檢察署檢察官
上  訴  人
即  被  告  甲○○
                    現於臺灣高雄第二監獄執行中
上列上訴人因被告違反毒品危害防制條例案件，不服臺灣高雄地
方法院98年度訴緝字第62號中華民國98年4 月30日第一審判決（
起訴案號：臺灣高雄地方法院檢察署96年度毒偵字第9150號），
提起上訴，本院依簡式審判程序判決如下：
     主  文
上訴駁回。
    事  實
一、甲○○前因施用毒品案件，經臺灣高雄地方法院以91年度毒
    聲字第1507號裁定送觀察、勒戒後，認無繼續施用毒品之傾
    向，於民國91年4 月4 日執行完畢釋放，經臺灣高雄地方法
    院檢察署檢察官以91年度毒偵字第1324號為不起訴處分確定
    ；復因施用毒品案件，經臺灣高雄地方法院以93年度訴字第
    200 號、第2486號，先後判處有期徒刑9 月、11月確定，於
    95年3 月16日執行完畢；詎甲○○猶不知悔改，仍基於施用
    第一級毒品海洛因犯意，於96年7 月19日某時許，在高雄市
    小港地區，以將海洛因摻水置入注射針筒而注射於其身體之
    方式，施用第一級毒品海洛因1 次。嗣經警於同日19時10分
    許，在高雄市○鎮區○○街與鎮榮街口查獲，並扣得第一級
    毒品海洛因1 包（驗餘淨重0.06公克），且採尿送驗結果呈
    嗎啡陽性反應，而得悉上情。
二、案經高雄市政府警察局前鎮分局報告臺灣高雄地方法院檢察
    署檢察官偵查起訴。
    理  由
一、上揭事實，業據被告甲○○於偵查、原審及本院審理中自白
    甚詳；且被告為警查獲時所採集之尿液，經送檢驗結果，呈
    第一級毒品海洛因代謝後嗎啡陽性反應，有尿液代碼與姓名
    對照表、高雄市立凱旋醫院濫用藥物尿液檢驗報告各1 紙在
    卷可稽。又扣案如事實欄所示之粉末1 包，經送驗結果為海
    洛因之事實，有高雄市立凱旋醫院濫用藥物成品檢驗鑑定書
    1 紙附卷可查。又被告前因施用毒品案件，經臺灣高雄地方
    法院以91年度毒聲字第1507號裁定送觀察、勒戒後，認無繼
    續施用毒品之傾向，於民國91年4 月4 日執行完畢釋放，經
    臺灣高雄地方法院檢察署檢察官以91年度毒偵字第1324號為
    不起訴處分確定；復因施用毒品案件，經臺灣高雄地方法院
    以93年度訴字第200 號、第2486號，先後判處有期徒刑9 月
    、11月確定，於95年3 月16日執行完畢之事實，有臺灣高等
    法院被告前案紀錄表1 份及判決書在卷可參，其於觀察勒戒
    執行完畢釋放後，五年內再犯本件施用第一級毒品罪，自應
    依毒品危害防制條例第23條第2 項之規定追訴。本件事證明
    確，被告犯行應堪認定。
二、查海洛因為毒品危害防制條例第2 條第2 項第1 款所稱之第
    一級毒品，核被告施用海洛因之行為，係犯該條例第10條第
    1 項之施用第一級毒品罪。被告持有海洛因，進而施用，其
    持有之低度行為，應為施用之高度行為所吸收，不另論罪。
    又被告曾受如事實欄所示之有期徒刑並執行完畢，有臺灣高
    等法院被告前案紀錄表1 份附卷可稽，其於有期徒刑執行完
    畢後5 年以內，故意再犯本件有期徒刑以上之罪，應依刑法
    第47條第1 項之規定論以累犯，並加重其刑。
三、原審因而適用毒品危害防制條例第10條第1 項、第18條第1
    項前段，刑法第11條、第47條第1 項規定，並審酌被告施用
    毒品，足以戕害其身心，且曾經觀察、勒戒，並經原審法院
    以93年度訴字第200 號、第2486號，先後判處有期徒刑9 月
    、11月確定，於95年3 月16日執行完畢，仍末能戒絕毒品，
    再為本件施用毒品犯行，顯見其不思悔改，自制力亦顯不佳
    ；惟施用毒品行為於本質上係屬自我戕害行為，反社會性之
    程度應屬較低，其犯罪後坦承犯行等一切情狀，量處有期徒
    刑1 年。及敘明扣案之海洛因1 包（驗餘淨重如事實欄所示
    ）係屬毒品，而其包裝袋，因與毒品難以剝離，均依毒品危
    害防制條例第18條第1 項前段之規定，沒收銷燬之。至送驗
    耗損部分，因已滅失而不存在，爰不另為沒收銷燬之諭知（
    最高法院92年度台上字第4665號判決意旨參照），其認事用
    法，核無不合，量刑亦屬允當。檢察官上訴意旨認原判決量
    刑過輕，被告上訴意旨認其犯後已接受美沙冬戒治療程，而
    認原判決量刑過重，指摘原判決不當，均無理由，應予駁回
    。
據上論斷，應依刑事訴訟法第273 條之1 第1 項、第368 條，判
決如主文。
本案經檢察官許月雲到庭執行職務。
中    華    民    國    98    年    7     月    9     日
                  刑事第三庭    審判長法  官   周賢銳
                                      法  官   黃憲文
                                      法  官   黃仁松
以上正本證明與原本無異。
如不服本判決應於收受本判決後10日內向本院提出上訴書狀，其
未敘述上訴理由者，並得於提起上訴後10日內向本院補提理由書
狀（均須按他造當事人之人數附繕本）「切勿逕送上級法院」。
中    華    民    國    98    年    7     月    10    日
                                      書記官   林家煜
附錄本判決論罪科刑法條：
毒品危害防制條例第10條第1項
施用第一級毒品者，處6月以上5年以下有期徒刑。


司法院資訊處製作；財團法人民間司法改革基金會備份。
